臺灣高等法院臺南分院民事裁定　100年度重抗字第64號
抗　告　人　謝艷龍
　　　　　　謝福壽
　　　　　　謝福丁
上列抗告人等因與相對人林秀碧、劉益昌、臺南市第112期怡北
(七)自辦市地重劃區重劃會間請求確認債權存在等事件，就核定訴
訟標的價額部分，對於中華民國100年11月7日臺灣臺南地方法院
所為裁定（100年度重訴字第213號），提起抗告，本院裁定如下
：
    主  文
抗告駁回。
抗告訴訟費用由抗告人共同負擔。
    理  由
一、抗告意旨略以：按當事人為起訴時，訴訟標的價額及裁判費
    之計算，乃應以當事人就訴訟標的所得受之客觀利益為準據
    。抗告人等本件訴訟，雖一訴請求相對人林秀碧、劉益昌連
    帶給付新台幣（下同）4,290,327元，並請求確認相對人林
    秀碧、劉益昌對相對人台南市第112期怡北(七)自辦市地重
    劃區重劃會有4,290,327元之債權存在，然抗告人就上開訴
    訟標的所有之利益，核其客觀利益實僅為4,290,327元，並
    非原裁定所認之8,580,654元。亦即在本件訴訟中，抗告人
    之確認之訴與給付之訴，如全部勝訴，在訴訟上所得受之客
    觀利益，亦僅為4,290,327元，並非因之可取得客觀利益為
    8,580,654元之執行名義。原審遽認抗告人就訴訟標的所有
    之利益為8,580,654元，應徵收第一審裁判費86,041元云云
    ，尚有未洽。為此提起抗告，求予廢棄原裁定等語。
二、按以一訴主張數項標的者，其價額合併計算之。但所主張之
    數項標的互相競合或應為選擇者，其訴訟標的價額，應依其
    中價額最高者定之，民事訴訟法第77條之2第1項定有明文。
    查本件抗告人於原審起訴請求相對人中林秀碧、劉益昌應連
    帶給付伊4,290,327元本息，並另就相對人林秀碧、劉益昌
    對相對人台南市第112期怡北(七)自辦市地重劃區重劃會有土
    地改良物補償金共8,580,655元之債權（依租約約定）中，
    請求確認其中一半為4,290,327元存在（抗告人認屬於應給
    付抗告人），有抗告人100年10月28日民事起訴狀足參；其
    上開二種請求之聲明暨訴訟標的、當事人均非同一，且合併
    請求審判之各項訴訟標的間利益，並無競合關係存在或可以
    選擇之情形，自無上開法條但書之適用（即無從依其中價額
    最高者計算或依其價額相同者，得擇一計算情形），依上說
    明，抗告人請求相對人中林秀碧、劉益昌應連帶給付4,290,
    327元本息，可取得客觀利益為4,290,327元；而相對人林秀
    碧、劉益昌對相對人台南市第112期怡北(七)自辦市地重劃區
    重劃會亦享有4,290,327元之客觀利益，其訴訟標的價額，
    合併計算，原審因而核定本件訴訟標的價額為8,580,654元
    ，並應徵收第一審訴訟費用為86,041元，於法並無違誤，抗
    告意旨指摘原裁定關於此部分核定訴訟標的價額不當，求予
    廢棄，非有理由，應予駁回。
三、爰依民事訴訟法第495條之1第1項、第449條第1項、第95條
    、第78條、第85條第1項前段，裁定如主文。
中    華    民    國   100    年    12    月    21    日
                  民事第二庭    審判長法  官  陳光秀
                                      法  官  李文賢
                                      法  官  莊俊華
上為正本係照原本作成。
本裁定除以適用法規顯有錯誤為理由外，不得再抗告。如提再抗
告，應於收受送達後十日內向本院提出再抗告狀（須附繕本），
並繳納再抗告費新台幣一千元。
提起再抗告應委任律師或具有律師資格之人之委任狀；委任有律
師資格者，另應附具律師資格證書及釋明委任人與受任人有民事
訴訟法第466條之1第1項但書或第2項所定關係之釋明文書影本。
中    華    民    國   100    年    12    月    21    日
                                      書記官  吳銘添
【附註】
民事訴訟法第495條之1第2項準用同法第466條之1第1、2項規定
：
(1)對於第二審判決上訴，上訴人應委任律師為訴訟代理人。但上
  訴人或其法定代理人具有律師資格者，不在此限。
(2)上訴人之配偶、三親等內之血親、二親等內之姻親，或上訴人
  為法人、中央或地方機關時，其所屬專任人員具有律師資格並
  經法院認為適當者，亦得為第三審訴訟代理人。
民事訴訟法第466條之2第1項：
  上訴人無資力委任訴訟代理人者，得依訴訟救助之規定，聲請
  第三審法院為之選任律師為其訴訟代理人。